【裁判字號】    98,訴,1625
【裁判日期】    981120
【裁判案由】    違反毒品危害防制條例
【裁判全文】
臺灣彰化地方法院刑事判決              98年度訴字第1625號
公  訴  人  臺灣彰化地方法院檢察署檢察官
被      告  甲○○
上列被告因違反毒品危害防制條例案件，經檢察官提起公訴（98
年度毒偵字第1791號），本院裁定以簡式審判程序審理，判決如
下：
    主    文
甲○○施用第一級毒品，處有期徒刑柒月。又施用第二級毒品，
處有期徒刑月。應執行有期徒刑玖月。
    犯  罪  事  實
一、甲○○前因施用毒品案件，經本院裁定送觀察、勒戒後，認
    無繼續施用毒品傾向，於民國87年7月13日執行完畢釋放，
    並由本院以87年度易字第720號判決免刑確定。復於上開觀
    察、勒戒執行完畢釋放後五年施用毒品，經本院裁定送強制
    戒治，於90年1月15日執行完畢釋放；刑責部分，經本院以
    88 年度簡字第92號判決有期徒刑6月確定。又因施用毒品案
    件，經本院分別以93年度易字第180號、93年度訴字第473號
    判決有期徒刑6月、1年確定；另分別因偽造貨幣、施用毒品
    及竊盜案件，經本院以93年度訴字第617號、93年度易字第
    626 號、93年度易字第751號判決有期徒刑3年2月、10月、
    10月確定，後2案件再經減刑為有期徒刑5月、5月，與上開
    偽造貨幣案件合併定應執行刑有期徒刑3年9月確定；嗣入監
    接續執行上開93年度易字第180號以下各判決，現仍在執行
    中。詎仍不知警惕，另基於施用第一級毒品海洛因之犯意，
    於98年5月7日某時點，在其位於彰化縣和美鎮○○里○○路
    346號之住處內，以將海洛因摻入香菸內點燃吸煙之方式，
    施用第一級毒品海洛因一次。又基於施用第二級毒品甲基安
    非他命之犯意，98年5月10日某時點，在位於彰化縣境內不
    詳地址之友人家中，以將甲基安非他命置於吸食器上燒烤吸
    煙之方式，第二級毒品甲基安非他命一次。嗣於98年5月10
    日19時許，在臺中縣霧峰鄉○○路158巷某處，因形跡可疑
    而為警盤查查獲，經採集其尿液送驗，結果呈嗎啡、可待因
    及甲基安非他命陽性反應，而悉上情。
二、案經臺中縣警察局霧峰分局報告臺灣臺中地方法院檢察署呈
    請臺灣高等法院臺中分院檢察署檢察長核轉臺灣彰化地方法
    院檢察署檢察官偵查起訴。
    理    由
一、本件被告甲○○所犯係死刑、無期徒刑、最輕本刑為三年以
    上有期徒刑或高等法院管轄第一審案件以外之罪，並於本院
    行準備程序時就被訴事實為有罪之陳述，本院合議庭依前揭
    規定，經評議結果，裁定改由受命法官獨任行簡式審判程序
    ，先予敘明。
二、上揭犯罪事實，業據被告甲○○迭於本院行準備程序、審理
    程序時均坦承不諱，且其於98年5月10日為警查獲時所採取
    之尿液，經送鑑驗結果，確呈嗎啡、可待因及甲基安非他命
    陽性反應，此有臺中縣警察局霧峰分局偵辦案件真實姓名年
    籍對照表及詮昕科技股份有限公司98年5月22日出具之濫用
    藥物尿液檢驗報告各1紙附卷可稽，足認被告之自白應與事
    實相符，應可採信。
三、按修正毒品危害防制條例就施用毒品者，僅於「初犯」及「
    五年後再犯」二種情形，有其追訴條件之限制，即須於初犯
    經觀察、勒戒或強制戒治釋放後，五年內均無施用毒品之行
    為，始能認其前所實施之觀察、勒戒或強制戒治已足遮斷毒
    癮，而得於五年後再犯時，再予適用初犯之規定，重行觀察
    、勒戒等程序；倘五年內已經再犯，被依法追訴處罰，縱其
    第三次（或第三次以上）施用毒品之時間在初犯釋放五年以
    後，即與「五年後再犯」之情形有別，且因已於「五年內再
    犯」，顯見其再犯率甚高，原實施觀察、勒戒或強制戒治，
    已無法收其實效，而無五年戒斷期之存在，自無再經觀察、
    勒戒及強制戒治之必要，應由檢察官逕行起訴，最高法院95
    年度台非字第59號判決、95年度台非字第65號判決及95年度
    第7 次刑事庭會議決定足供參照。本件被告曾因施用毒品案
    件，經本院裁定送觀察、勒戒後，認無繼續施用毒品傾向，
    於87年7月13日執行完畢釋放，並由本院以87年度易字第720
    號判決免刑確定。復於上開觀察、勒戒執行完畢釋放後5年
    施用毒品，經本院裁定送強制戒治，於90年1月15日執行完
    畢釋放；刑責部分，經本院以88年度簡字第92號判決有期徒
    刑6月確定。又因施用毒品案件，經本院分別以93年度易字
    第180號、93年度訴字第473號判決有期徒刑6月、1年確定。
    另分別因偽造貨幣、施用毒品及竊盜案件，經本院以93 年
    度訴字第617號、93年度易字第626號、93年度易字第751 號
    判決有期徒刑3年2月、10月、10月確定，後2案件再經減刑
    為有期徒刑5月、5月，與上開偽造貨幣案件合併定應執行刑
    有期徒刑3年9月確定。嗣入監接續執行上開93年度易字第
    180號以下各判決，於98年1月21日假釋出監付保護管束，有
    臺灣彰化地方法院檢察署刑案資料查註紀錄表及臺灣高等法
    院被告前案紀錄表各一份附卷可稽；是被告於98年間再次施
    用毒品之犯行，即與觀察、勒戒或強制戒治執行完畢釋放後
    5年後再犯施用毒品罪之情形有別，應依法論科。
四、核被告所為，係犯毒品危害防制條例第10條第1、2項之施用
    第一、二級毒品罪。被告為施用毒品而持有第一、二級毒品
    ，其持有之低度行為應為施用之高度行為所吸收，不另論罪
    。再被告所犯上開二罪，犯意各別，行為互殊，且犯罪構成
    要件亦不同，應予分論併罰。爰審酌被告有施用毒品罪前科
    ，猶再施用本件毒品，惟其對他人權益之侵害仍屬有限，於
    本院行準備程序與審理時均已坦承犯行，暨其犯罪動機、施
    用之情節等一切情狀，分別量處如主文所示之刑，並定其應
    執行之刑，以示懲儆。
據上論斷，應依刑事訴訟法第273條之1第1項、第299條第1項前
段，毒品危害防制條例第10條第1項、第2項，刑法第11條前段、
、第51條第5款，判決如主文。
本案經檢察官鄭智文到庭執行職務
中    華    民    國    98    年    11    月    20    日
                  刑事第四庭    法  官  吳俊螢
以上正本證明與原本無異。
如不服本判決，應於收受判決後10日內向本院提出上訴書狀，並
應敘述具體理由；其未敘述上訴理由者，應於上訴期間屆滿後20
日內向本院補提理由書（均須按他造當事人之人數附繕本「切勿
逕送上級法院」）。
中    華    民    國    98    年    11    月    20    日
                                書記官  林怡吟
【附錄本案論罪科刑法條全文】
毒品危害防制條例第十條：
施用第一級毒品者，處六月以上五年以下有期徒刑。
施用第二級毒品者，處三年以下有期徒刑。


司法院資訊處製作；財團法人民間司法改革基金會備份。
